---
title: "HW-1"
author: "Mineev"
date: "2024-10-14"
output:
  html_document: default
  pdf_document: default
---

```{r setup, include=FALSE}
knitr::opts_chunk$set(echo = TRUE)
```

## Работа с данными

#### Загрузка данных:
```{r}
data.df <- read.table("https://people.math.umass.edu/~anna/Stat597AFall2016/rnf6080.dat")
cat("Количество строк: ", ncol(data.df))
cat("\nКоличество столбцов: ", nrow(data.df))
```
Данные загружены правильно

#### Имена колонок:
```{r}
colnames(data.df)
```

#### Значение 5 строки 7 столбца:
```{r}
data.df[5, 7]
```

#### 2 строка:
```{r}
data.df[2, ]
```

#### Замена заголовков
```{r}
names(data.df) <- c("year", "month", "day", seq(0, 23))
```
Данная строка заменяет заголовки столбцов на "year", "month", "day", 0, 1, 2, ... 23

Начало таблицы:
```{r}
head(data.df)
```

Конец таблицы:
```{r}
tail(data.df)
```
Последние 24 колонки - количество осадков по часам в течение дня.

#### Добавление колонки и построение гистограммы
```{r}
data.df$daily <- rowSums(data.df[, 4:27])
head(data.df)
hist(data.df$daily, main = "Количество осадков по дням", xlab = "Осадки", ylab = "Количество дней")
```
В датафрейме присутствуют некорректные значения (-999)

#### Новый датафрейм
```{r}
fixed.df <- data.df[data.df$daily > 0, ]
hist(fixed.df$daily, main = "Количество осадков по дням", xlab = "Осадки", ylab = "Количество дней", breaks = 80)
```
Новый датафрейм не содержит отрицательных значений.Также не учитываются дни без осадков.
Новая гистограмма более корректна, так как она построена по адекватным значениям.

## Синтаксис и типизирование
#### 1

```{R}
v <- c("4", "8", "15", "16", "23", "42")
max(v)
```
Данная функция ищет максимальный элемент вектора. Так как элементы вектора являются строками, сравнение элементов осуществляется по первому символу.

```{r}
sort(v)
```
Элементы вектора были отсотртирвоаны по возрастанию. Так как элементы вектора являются строками, сравнение элементов осуществляется по первому символу, а вслучае их равенства по второму, ...

```{r}
#sum(v)
```
Функция sum() не может использоваться для строк.

#### 2
```{r}
v2 <- c("5", 7, 12)
#v2[2] + v2[3]
```
Вектор хранит данные одного типа, поэтому при наличии нескольких типов данных используется самый сильный из них (в данном случае - строковый)

```{r}
df3 <- data.frame(z1="5", z2 = 7, z3 = 12)
df3[1, 2] + df3[1, 3]
```
Данная строка выводит сумму элемента в первой строке, втором столбце и элемента в первой строке, третьем столбце

```{r}
l4 <- list(z1="6", z2=42, z3="49", z4=126)
l4[[2]] + l4[[4]]
#l4[2] + l4[4]
```
В первом случае: выводится сумма значений второго и четвёртого элементов списка
Во второс случае: выводится сумма второго и четвёртого элемента списка, что невозможно, так как элементы списка не являются числами

## Работа с функциями и операторами

#### 1

Числа от 1 до 10000 с инкрементом 372:
```{r}
seq(1, 100000, by=372)
```
Числа от 1 до 10000 длиной 50
```{r}
seq(1, 10000, length.out=50)
```

#### 2

```{r}
rep(1:5, times=3)
rep(1:5, each=3)
```
В первом случае вектор целиком повторяется 3 раза, во втором - каждый элемент вектора повторяется по 3 раза
